臺灣新竹地方法院刑事判決　　　　　　　　 94年度易字第7號
公　訴　人　臺灣新竹地方法院檢察署檢察官
被　　　告　丙○○　男　34歲.
　　　　　　　　　　 (
上列被告因竊盜案件，經檢察官提起公訴（93年度偵字第4988號
）及併案審理（93年度偵字第5817號），本院合議庭裁定進行簡
式審判程序，並判決如下：
    主  文
丙○○共同連續攜帶兇器竊盜，未遂，累犯，處有期徒刑捌月。
    事  實
一、丙○○前於民國90年間，因竊盜案件，經本院以90年度竹簡
    字第516號判決判處有期徒刑3月確定，復於91年間因違反毒
    品危害防制條例之施用第一、二級毒品案件，經本院以91年
    度訴字第29號判決分別判處有期徒刑6月、5月，應執行有期
    徒刑10月確定，嗣二罪分於92年1月17日、同年2月14日易科
    罰金執行完畢。
二、詎丙○○仍不知悔改，基於意圖為自己不法所有之概括犯意
    ，連續於：
（一）於93年9月23日下午3時50分許，與乙○○（業經本院於94
      年3月29日以94年度易字第7號判決判處有期徒刑8月，緩
      刑2年，緩刑期內付保護管束確定）共同基於意圖為自己
      不法所有之犯意聯絡，共同自新竹市○○區○○里○○路
      7號朝山企業社未關之後門進入該企業社後，由乙○○持
      原本即放置在企業社內客觀上足以危害人生命、身體安全
      可作為兇器使用之鐵鎚一支、鑿子一支，著手鑿碎樓梯之
      水泥後，再撬開並取下樓梯上之銅質壓條共十五支，丙○○則趁機竊取尼龍袋十二個，嗣於二人正在繼續撬壓條之
      際，即為巡邏之警員當場查獲而未遂。
（二）於93年11月7日2時許，與戊○○共同基於意圖為自己不法
      所有之犯意聯絡，在新竹縣新豐鄉○○路○段前，見甲○○○所有之車號7415-HM自小貨車之車鑰匙未取下之際，
      即以直接開啟上開車輛電門之方式，徒手竊得上開車輛（
      價值約新台幣《下同》100,000元，已發還甲○○○）。
（三）於93年11月14日4時30分許，復與戊○○共同承上開犯意
      聯絡，在新竹市○○區○○路5段648巷旁之工地，徒手竊
      取丁○○所有置於該處之鐵條1,200公斤（價值約21,600
      元，已發還丁○○），得手後，將鐵條搬上上開車輛準備
      離去之際，為巡邏員警當場查獲（戊○○部分業經本院於
      94年4月8日以94年度易字第240號判決判處有期徒刑11月
      在案）。
三、案經新竹市警察局第三分局報告臺灣新竹地方法院檢察署檢
    察官偵查起訴及併案審理。
    理  由
一、本件被告丙○○所犯竊盜罪，非死刑、無期徒刑、最輕本刑
    為3年以上有期徒刑之罪，或高等法院管轄第一審之案件，
    被告於本院行準備程序進行中，就被訴事實為有罪之陳述，
    經本院合議庭認合於修正後刑事訴訟法第273條之1之規定，
    裁定進行簡式審判程序，合先敘明。
二、認定犯罪事實所憑之證據及理由：
（一）被告於本院準備程序及審理時均坦承上揭事實不諱。
（二）證人己○○、鄭政明、甲○○○、丁○○分別於警詢、本
      院審理時證述遭竊情節。
（三）新竹市警察局車輛尋獲電腦輸入單一紙、現場相片八紙、
      贓證物品認領保管收據三紙。
（四）本院94年度易字第7號、第240號判決各一件。
（五）綜上所述，被告自白應認與事實相符，堪予採信。本件事
      證已臻明確，被告犯行洵堪認定，應依法論科。
三、論罪科刑之理由：
（一）按刑法第321條第1項第3款之攜帶兇器竊盜罪，係以行為
      人攜帶兇器竊盜為其加重條件，此所謂兇器，其種類並無
      限制，凡客觀上足對人之生命、身體、安全構成威脅，具
      有危險性之兇器均屬之，且祇須行竊時攜帶此種具有危險
      性之兇器為已足，並不以攜帶之初有行兇之意圖為必要（
      最高法院79年度台上字第5253號判例意旨參照）。被告於
      事實二（一）所示時、地持鐵鎚、鑿子竊盜，上開工具均
      為金屬材質，足以為傷害人之生命、身體之器械，為具有
      危險性之兇器。
（二）核被告就事實二（一）所為，係犯刑法第321條第2項、第
      1項第3款之攜帶兇器竊盜未遂罪；事實二（二）（三）所
      為，係犯同法第320條第1項之竊盜罪。
（三）被告與共犯乙○○、戊○○就事實二（一）（二）（三）
      犯行，有犯意之聯絡及行為之分擔，均為共同正犯。
（四）被告先後三次竊盜犯行，時間緊密，且所犯之罪基本構成
      要件事實相同，顯皆係基於概括犯意反覆為之，為連續犯
      ，應依刑法第56條規定論以情節較重之攜帶兇器竊盜未遂
      罪，並加重其刑。
（五）被告前因竊盜案件，經本院判處有期徒刑3月確定，復因
      違反毒品危害防制條例案件，經本院判處有期徒刑10月確
      定，分於92年1月17日、同年2月14日易科罰金執行完畢乙
      情，有臺灣高等法院被告全國前案紀錄表一件在卷足參，
      其於受有期徒刑執行完畢後5年內，再犯本件有期徒刑以
      上刑之罪，為累犯，應依法加重其刑。
（六）被告就事實二（一）所示之犯行，為已著手於犯罪行為之
      實行而未遂，為未遂犯，應依刑法第26條第1項前段之規
      定減輕其刑。另爰依法先遞加後減之。
（七）爰審酌被告年輕力強，竟不思勤奮努力，以正當方式獲取
      財富，一再竊取他人之財物，視法律為無物，且攜帶兇器
      行竊，對社會治安及民眾身家財產安全危害甚大，併竊得
      財物多寡、價值、被害人所受財產上之損害及犯罪後均坦
      承犯行，態度良好等一切情狀，量處如主文所示之刑，以
      示懲儆。
（八）扣案之鐵鎚一支、鑿子一支，雖係供被告犯罪所用之物，
      然被告供稱非其所有，亦查無證據足以證明係被告所有，
      爰均不為沒收之宣告。
四、適用之法律：
（一）刑事訴訟法第273條之1第1項、第299條第1項前段。
（二）刑法第28條、第56條、第321條第2項、第1項第3款、第47
      條。
（三）罰金罰鍰提高標準條例第1條前段。
本案經檢察官宋重和到庭執行職務。
中　　華　　民　　國　　94　　年　　4 　　月　　29　　日
                     刑事第六庭法  官   魏瑞紅
以上正本證明與原本無異。
如不服本判決，應於判決送達後10日內向本院提出上訴狀 (應附
繕本)，上訴於臺灣高等法院。
中　　華　　民　　國　　94　　年　　4 　　月　　29　　日
                               書記官   吳月華
附錄本案論罪科刑法條全文
中華民國刑法第321條：
犯竊盜罪而有左列情形之一者，處6月以上、5年以下有期徒刑：
一、於夜間侵入住宅或有人居住之建築物、船艦或隱匿其內而犯之者。
二、毀越門扇、牆垣或其他安全設備而犯之者。
三、攜帶兇器而犯之者。
四、結夥三人以上而犯之者。
五、乘火災、水災或其他災害之際而犯之者。
六、在車站或埠頭而犯之者。
前項之未遂犯罰之。
